臺灣嘉義地方法院行政訴訟裁定
111年度交字第43號
原      告  江信義    住嘉義市○○街000號（現於法務部○&ZZZ
Z; &ZZZZ; &ZZZZ; &ZZZZ; &ZZZZ; &ZZZZ; &ZZZZ; &ZZZZ; &ZZZ
Z; &ZZZZ; &ZZZZ; &ZZZZ; &ZZZZ; ○○○○○○○○○○執行中）
被      告  交通部公路總局嘉義區監理所

法定代理人  黃萬益  
上列當事人間交通裁決事件，原告不服被告如附表所示之交通裁
決，提起行政訴訟，本院裁定如下：
    主  文
原告之訴駁回。
訴訟費用由原告負擔。
    理  由
一、按行政訴訟法第107條第1項第6款規定：「原告之訴，有下
    列各款情形之一者，行政法院應以裁定駁回之。但其情形可
    以補正者，審判長應定期間先命補正：……六、起訴逾越法定
    期限者。」第237條之3第1項及第2項規定：「（第1項）交
    通裁決事件訴訟之提起，應以原處分機關為被告，逕向管轄
    之地方法院行政訴訟庭為之。（第2項）交通裁決事件中撤
    銷訴訟之提起，應於裁決書送達後30日之不變期間內為之。
    」足見提出交通裁決事件撤銷訴訟，應於收受裁決書後30日
    之不變期間內以書狀向地方法院行政訴訟庭為之，逾法定期
    限提起者，其起訴為不合法，且依其情形無從補正，行政法
    院應依行政訴訟法第107條第1項第6款規定，裁定駁回之。
二、原告於民國111年6月2日以異議人為身分具狀對如附表所示
    之共31張交通裁決聲明不服，並於訴狀中表明欲撤銷裁決書
    ，應屬行政訴訟法所訂之交通裁決訴訟，雖其並未載明被告
    ，其被告應為交通部公路總局嘉義區監理所無疑。但如附表
    所示之31張裁決書，原告前於109年6月2日具狀對嘉義縣警
    局周祐徹警員提出行政訴訟，經本院命補正後，於109年7月
    3日（本院收文日，見本院109年度簡字第17號卷第81頁下方
    值日員收文章）補正該31張裁決之正本或影本，及裁決書相
    關文號至本院，然仍因補正未完全，經本院以109年度簡字
    第17號裁定駁回原告之訴訟，有該裁定在卷可參（見本院簡
    字第17號卷第207至210頁），足認原告至遲於109年7月3日
    業已收受如附表所示31張裁決書，則原告得提起交通裁決撤
    銷訴訟之不變期間，自109年7月3日起算，原應至109年8月1
    日屆滿，然因該日為假日，是原告得提起撤銷訴訟之不變期
    間至第一個上班日即109年8月3日（星期一）屆滿。詎原告
    遲至111年6月2日始向本院提起本件行政訴訟，此有本院加
    蓋於行政訴訟起訴狀上收文戳記所載日期可考，已逾法定不
    變期間，且其情形無從補正，則原告提起本件訴訟，依首開
    法條規定，顯非合法，應予駁回。另本件原告之訴，已因原
    告起訴逾期，欠缺實體判決要件，應予程序上駁回，自無從
    就原告起訴主張之實體上理由為審究，併此敘明。
三、依行政訴訟法第237條之9第1項、第236條、第107條第1項第
    6款、第104條、民事訴訟法第95條、第78條，裁定如主文。
中　　華　　民　　國　　111 　年　　6 　　月　　15　　日
                  行政訴訟庭  法  官  唐一强
上為正本係照原本作成。
如不服本裁定，應於送達後10日內，向本院提出抗告狀（須按他
造人數附繕本），並應繳納抗告裁判費新臺幣300元。　
中　　華　　民　　國　　111 　年　　6 　　月　　15　　日
                              書記官  吳佩芬
附表：
編號 裁決書字號 受處分人 違規時間 違規地點 舉發違規事實 1 109年6月11日嘉監義裁字第76-L00000000號 江美智 109年2月19日23時40分 嘉義縣○○鄉○○00000號前 汽車駕駛人不依規定使用燈光者 2 109年6月11日嘉監義裁字第76-L00000000號 江美智 109年2月19日23時40分 嘉義市吳鳳南路621巷口 汽車駕駛人不依規定使用燈光者 3 109年6月11日嘉監義裁字第76-L00000000號 江美智 109年2月19日23時41分 嘉義市吳鳳南路與南興路 1.汽車駕駛人不依規定使用燈光者 2.駕車行經有燈光號誌管制之交岔路口紅燈右轉行為 4 109年6月11日嘉監義裁字第76-L00000000號 江美智 109年2月19日23時41分 嘉義市南興路218巷口 違反處罰條例之行為，拒絕停車接受稽查而逃逸（無照） 5 109年6月11日嘉監義裁字第76-L00000000號 江美智 109年2月19日23時42分 嘉義市南興路與宣信街 汽車駕駛人不依規定使用燈光者 6 109年6月11日嘉監義裁字第76-L00000000號 江美智 109年2月19日23時42分 嘉義市芳安路與宣信街 汽車駕駛人不依規定使用燈光者 7 109年6月11日嘉監義裁字第76-L00000000號 江美智 109年2月19日23時42分 嘉義市芳安路與信興街 不依規定駛入來車道 8 109年6月11日嘉監義裁字第76-L00000000號 江美智 109年2月19日23時42分 嘉義市吳鳳南路與芳安路 汽車駕駛人不依規定使用燈光者 9 109年6月11日嘉監義裁字第76-L00000000號 江美智 109年2月19日23時42分 嘉義市吳鳳南路與興業東路 汽車駕駛人不依規定使用燈光者 10 109年6月11日嘉監義裁字第76-L00000000號 江美智 109年2月19日23時43分 嘉義市南興路、宣信街、芳安路、吳鳳南路 以危險方式在道路上駕駛汽車 11 109年6月11日嘉監義裁字第76-L00000000號 江美智 109年2月19日23時43分 嘉義市興業東路與南田路 汽車駕駛人不依規定使用燈光者 12 109年6月11日嘉監義裁字第76-L00000000號 江美智 109年2月19日23時43分 嘉義市興業東路與宣信街 1.汽車駕駛人不依規定使用燈光者 2.在前行車之右側超車 13 109年6月11日嘉監義裁字第76-L00000000號 江美智 109年2月19日23時43分 嘉義市興業東路與彌陀路 1.汽車駕駛人不依規定使用燈光者 2.不依規定駛入來車道 14 109年6月11日嘉監義裁字第76-L00000000號 江美智 109年2月19日23時44分 嘉義市彌陀路與立仁路附近 汽車駕駛人不依規定使用燈光者 15 109年6月11日嘉監義裁字第76-L00000000號 江美智 109年2月19日23時44分 嘉義市彌陀路與學府路附近 汽車駕駛人不依規定使用燈光者 16 109年6月11日嘉監義裁字第76-L00000000號 江美智 109年2月19日23時44分 嘉義市○○路00號附近彎路 1.汽車駕駛人不依規定使用燈光者 2.未依標線指示減速慢行 17 109年6月11日嘉監義裁字第76-L00000000號 江美智 109年2月19日23時44分 嘉義市彌陀禪寺前 1.汽車駕駛人不依規定使用燈光者 2.任意跨越兩條車道行駛 18 109年6月11日嘉監義裁字第76-L00000000號 江美智 109年2月19日23時44分 嘉義縣中埔鄉忠義橋南端 汽車駕駛人不依規定使用燈光者 19 109年6月11日嘉監義裁字第76-L00000000號 江美智 109年2月19日23時44分 嘉義縣中埔鄉忠義路與大義路 1.違反處罰條例之行為，拒絕停車接受稽查而逃逸（無照） 2.汽車駕駛人不依規定使用燈光者 20 109年6月11日嘉監義裁字第76-L00000000號 江美智 109年2月19日23時44分 嘉義縣中埔鄉忠義路與大義路 駕車行經有燈光號誌管制之交岔路口闖紅燈 21 109年6月11日嘉監義裁字第76-L00000000號 江美智 109年2月19日23時44分 嘉義縣○○鄉○○路000號前 汽車駕駛人不依規定使用燈光者 22 109年6月11日嘉監義裁字第76-L00000000號 江美智 109年2月19日23時44分 嘉義縣○○鄉○○路000號前 汽車駕駛人不依規定使用燈光者 23 109年6月11日嘉監義裁字第76-L00000000號 江美智 109年2月19日23時45分 嘉義縣○○鄉○○路000號前 不依規定駛入來車道 24 109年6月11日嘉監義裁字第76-L00000000號 江美智 109年2月19日23時45分 嘉義縣中埔鄉中山路五段與大義路附近 1.不依規定駛入來車道 2.駕車行經有燈光號誌管制之交岔路口闖紅燈 25 109年6月11日嘉監義裁字第76-L00000000號 江美智 109年2月19日23時45分 嘉義縣○○鄉○○○0000號前 在多車道不依規定駕車者 26 109年6月11日嘉監義裁字第76-L00000000號 江美智 109年2月19日23時45分 嘉義縣○○鄉○○○000號前 汽車駕駛人不依規定使用燈光者 27 109年6月11日嘉監義裁字第76-L00000000號 江美智 109年2月19日23時45分 嘉義縣南二高中埔交流道 汽車駕駛人不依規定使用燈光者 28 109年6月11日嘉監義裁字第76-L00000000號 江美智 109年2月19日23時46分 嘉義縣○○鄉○○○街00號前 汽車駕駛人不依規定使用燈光者 29 109年6月11日嘉監義裁字第76-L00000000號 江美智 109年2月19日23時46分 嘉義縣南二高中埔交流道北上匝道路口 汽車駕駛人不依規定使用燈光者 30 109年6月11日嘉監義裁字第76-L00000000號 江美智 109年2月19日23時46分 嘉義縣南二高中埔交流道北上匝道路段 行駛高速公路不依規定使用燈光－同向前方一百公尺內有車輛行駛，仍使用遠光燈者 31 109年6月11日嘉監義裁字第76-L00000000號 江美智 109年2月19日23時46分 國道三號296.9公里 行駛高速公路不依規定使用燈光－同向前方一百公尺內有車輛行駛，仍使用遠光燈者